臺灣高等法院臺中分院刑事裁定　
111年度聲字第613號

聲  請  人  臺灣高等檢察署臺中檢察分署檢察官     
受  刑  人  蕭秉睿



上列聲請人因受刑人數罪併罰有二裁判以上，聲請定其應執行之
刑（聲請案號：111年度執聲字第209號），本院裁定如下：
    主  文
蕭秉睿因犯如附表所示各罪所處之刑，有期徒刑部分應執行有期
徒刑壹年拾月。
    理  由
一、聲請意旨略以：受刑人蕭秉睿（下稱受刑人）因詐欺數罪，
    先後經判決確定如附表。數罪中雖有刑法第50條第1項但書
    所列情形，惟受刑人已請求檢察官聲請定應執行刑，有臺灣
    臺中地方檢察署民國111年2月21日是否請求定應執行刑調查
    表足稽，應依刑法第50條第2項、第53條、第51條第5款規定
    ，定其應執行之刑。爰依刑事訴訟法第477條第1項聲請裁定
    等語。
二、按數罪併罰，有二裁判以上者，依刑法第51條之規定，定其
    應執行之刑；而數罪併罰，宣告多數有期徒刑者，於各刑中
    之最長期以上，各刑合併之刑期以下，定其刑期，但不得逾
    30年，刑法第53條、第51條第5款分別定有明文。又數罪併
    罰案件之實體裁判確定後，即生實質之確定力，除因增加經
    另案判決確定合於數罪併罰之其他犯罪，或原定應執行刑之
    數罪中有部分犯罪，因非常上訴、再審程序而經撤銷改判，
    或有赦免、減刑等情形，致原裁判定刑之基礎已經變動，或
    其他客觀上有責罰顯不相當之特殊情形，為維護極重要之公
    共利益，而有另定應執行刑之必要者外，法院應受原確定裁
    定實質確定力之拘束。已經定應執行刑確定之各罪，除上開
    例外情形外，法院再就該各罪之全部或部分重複定其應執行
    刑，前、後二裁定對於同一宣告刑重複定刑，行為人顯有因
    同一行為遭受雙重處罰之危險，自均屬違反一事不再理原則
    ，不以定刑之各罪範圍全部相同者為限。　　
三、經查，受刑人所犯如附表所示之罪，前經臺灣臺中地方法院
    及本院判處如附表所示之刑，均確定在案，有各該案件之判
    決書及臺灣高等法院被告前案紀錄表等在卷可憑。而受刑人
    所犯上開各罪，有刑法第50條第1項但書所列之不得併合處
    罰情事，惟經受刑人依刑法第50條第2項規定請求檢察官向
    本院聲請合併定應執行刑，此亦有111年2月21日之臺灣臺中
    地方檢察署刑法第50條第1項但書案件是否請求定應執行刑
    調查表影本在卷足憑，本院審核認聲請為正當，應予准許。
    爰審酌受刑人所犯如附表所示之罪之刑期總合及內部界限、
    外部界限之範圍，及所犯各罪除編號1為施用第二級毒品罪
    、編號2為幫助犯洗錢防制法第14條第1項之一般洗錢罪以外
    ，其餘編號3至8共6罪均犯三人以上共同犯詐欺取財罪，該6
    罪犯罪類型、行為態樣、動機均相同，犯罪時間亦相近（均
    為受刑人於108年6月間某日加入同一詐欺集團後所犯，詐欺
    取財之犯罪日期介於108年6月26日至108年7月2日間），責
    任非難重複之程度較高，並佐以附表編號1至2所示之罪曾經
    定應執行刑為有期徒刑3月、編號3至8所示之罪曾經定應執
    行刑為有期徒刑1年8月，及法院未曾就附表所示各罪之全部
    或部分重複定其應執行刑，或對於前、後定應執行刑之同一
    宣告刑重複定刑，致行為人顯有因同一行為遭受雙重處罰之
    危險等情狀，就有期徒刑部分定其應執行之刑如主文所示。
四、依刑事訴訟法第477條第1項，刑法第50條第2項、第53條、
    第51條第5款，裁定如主文。
中　　華　　民　　國　　111 　年　　3 　　月　　23　　日
        　　刑事第六庭    審判長法　官  張  靜  琪
　　　　　 　　　　　　　　　   法　官  許  冰  芬
 　　　　　　　　　　　　　　　 法　官  鍾  貴  堯     
　　　　　　　　　　　　　　　                      
以上正本證明與原本無異。     
如不服本裁定，得於收受送達後5日內向本院提出抗告書狀(須附
繕本)。因疫情而遲誤不變期間，得向法院聲請回復原狀。

                               書記官  何  佳  錡
　　　　　　　　　　　　　　　 
中　　華　　民　　國　　111 　年　　3 　　月　　23　　日
附表：受刑人蕭秉睿定應執行刑案件一覽表
編           號  1 2 3 罪           名  施用第二級毒品 幫助犯洗錢防制法第14條第1項之一般洗錢 三人以上共同犯詐欺取財 宣    告     刑  有期徒刑2月 有期徒刑2月（併科罰金新臺幣5000元） 有期徒刑1年3月 犯  罪  日   期  109年5月19日 109年9月1日起至同年月2日止 108年6月間某日加入詐欺集團，先於同年月21日至24日參與詐取江天瀚帳戶存摺等資料之犯行，並參與首次於108年6月26日向被害人周淑敏詐欺取財犯行 偵查(自訴)機關年  度  案  號  臺灣臺中地方檢察署109年度毒偵字第1765號 臺灣臺中地方檢察署110年度偵字第12878號 臺灣臺中地方檢察署108年度偵字第19606號等 最後事實審 法        院 臺灣臺中地方法院 臺灣臺中地方法院 臺灣高等法院臺中分院  案        號 109年度中簡字第2308號 110年度中簡字第1430號 110年度上訴字第1798號  判 決  日 期 109年10月20日 110年8月31日 110年12月2日 確定判決 法        院 臺灣臺中地方法院 臺灣臺中地方法院 臺灣高等法院臺中分院  案        號 109年度中簡字第2308號 110年度中簡字第1430號 110年度上訴字第1798號  判決確定日期 109年11月18日 110年9月28日 111年1月3日 是否為得易科罰金或易服社會勞動之案件  得易科罰金、得易服社會勞動 不得易科罰金、得易服社會勞動 不得易科罰金、不得易服社會勞動 備            註  1.臺灣臺中地方檢察署110年度執更字第4504號（併同署109年度執字第17726號、110年度執字第11863號；編號1、2定刑3月於111年3月15日執行完畢）。 2.聲請書附表編號2「犯罪日期」欄誤載為「109/09/02」，應予更正。   1.臺灣臺中地方檢察署111年度執字第1606號（編號3至8定刑1年8月）。 2.聲請書附表編號3至8之「犯罪日期」欄均記載錯誤，應予更正。  
編           號  4 5 6 罪           名  三人以上共同犯詐欺取財 三人以上共同犯詐欺取財 三人以上共同犯詐欺取財 宣    告     刑  有期徒刑1年1月 有期徒刑1年1月 有期徒刑1年 犯  罪  日   期  先於108年6月21日至24日參與詐取江天瀚帳戶存摺等資料之犯行，並參與於108年6月26日向被害人王柏鈞詐欺取財犯行 先於108年6月21日至24日參與詐取江天瀚帳戶存摺等資料之犯行，並參與於108年6月26日向被害人陳智翔詐欺取財犯行 先於108年6月24日至27日參與詐取葉榮信帳戶存摺等資料之犯行，並參與於108年7月1日被害人張瑀庭詐欺取財犯行 偵查(自訴)機關年  度  案  號  臺灣臺中地方檢察署108年度偵字第19606號等 臺灣臺中地方檢察署108年度偵字第19606號等 臺灣臺中地方檢察署108年度偵字第19606號等 最後事實審 法        院 臺灣高等法院臺中分院 臺灣高等法院臺中分院 臺灣高等法院臺中分院  案        號 110年度上訴字第1798號 110年度上訴字第1798號 110年度上訴字第1798號  判 決  日 期 110年12月2日 110年12月2日 110年12月2日 確定判決 法        院 臺灣高等法院臺中分院 臺灣高等法院臺中分院 臺灣高等法院臺中分院  案        號 110年度上訴字第1798號 110年度上訴字第1798號 110年度上訴字第1798號  判決確定日期 111年1月3日 111年1月3日 111年1月3日 是否為得易科罰金或易服社會勞動之案件  不得易科罰金、不得易服社會勞動 不得易科罰金、不得易服社會勞動 不得易科罰金、不得易服社會勞動 備            註  同編號3「備註」欄之記載。   
編           號  7 8 （以下空白）  罪           名  三人以上共同犯詐欺取財 三人以上共同犯詐欺取財  宣    告     刑  有期徒刑1年 有期徒刑1年  犯  罪  日   期  先於108年6月25日至27日參與詐取藍瓊雯帳戶存摺等資料之犯行，並參與於108年7月2日被害人周旅安詐欺取財犯行 先於108年6月25日至27日參與詐取藍瓊雯帳戶存摺等資料之犯行，並參與於108年7月2日被害人劉修邑詐欺取財犯行  偵查(自訴)機關年  度  案  號  臺灣臺中地方檢察署108年度偵字第19606號等 臺灣臺中地方檢察署108年度偵字第19606號等  最後事實審 法        院 臺灣高等法院臺中分院 臺灣高等法院臺中分院   案        號 110年度上訴字第1798號 110年度上訴字第1798號   判 決  日 期 110年12月2日 110年12月2日  確定判決 法        院 臺灣高等法院臺中分院 臺灣高等法院臺中分院   案        號 110年度上訴字第1798號 110年度上訴字第1798號   判決確定日期 111年1月3日 111年1月3日  是否為得易科罰金或易服社會勞動之案件  不得易科罰金、不得易服社會勞動 不得易科罰金、不得易服社會勞動  備            註  同編號3「備註」欄之記載。